臺灣臺北地方法院刑事判決　　　　　　 100年度訴字第1066號
公　訴　人　臺灣臺北地方法院檢察署檢察官
被　　　告　官振隆
指定辯護人　本院公設辯護人　唐禎琪
上列被告因違反槍砲彈藥刀械管制條例案件，經檢察官提起公訴
（臺灣臺北地方法院檢察署100 年度偵字第15777 號），本院判
決如下：
    主  文
官振隆犯非法持有可發射子彈具有殺傷力之槍枝罪，處有期徒刑
年肆月，併科罰金新臺幣拾萬元，罰金如易服勞役，以新臺幣
壹仟元折算壹日。扣案之仿BERETTA 廠M 九型半自動手槍製造之
改造手槍壹枝（含彈匣壹個，槍枝管制編號：00000000
00號）、制式子彈（口徑九釐米）顆及非制式子彈伍顆（口
徑均為八點九釐米正負零點五釐米），均沒收。
    事  實
一、官振隆明知未經主管機關許可，不得持有子彈及可發射子彈
    具有殺傷力之改造手槍，竟於不詳時間自不詳人士處，取得
    可發射子彈而具殺傷力之仿BERETTA 廠M9型半自動手槍換裝
    土造金屬槍管之改造手槍1 枝（含彈匣1 個，經內政部警政
    署刑事警察局編定槍枝管制編號0000000000號）及具有殺傷
    力之制式子彈5 顆（口徑為9 釐米）與非制式子彈9 顆（其
    中7 顆係由金屬彈殼組合直徑8.9 ±0.5 釐米金屬彈頭而成
    ，1 顆係由金屬彈殼組合直徑8.9 釐米金屬彈頭而成，1 顆
    係由金屬彈殼組合直徑8.8 釐米金屬彈頭而成），旋將該改
    造手槍連同彈匣內子彈置於其位於臺北市○○區○○路1 段
    79 號3樓住處儲藏室之彈簧床下方，其餘子彈則藏置於其上
    開住處房間之櫃子抽屜內，而非法持有之。至100 年7 月25
    日晚間9 時30分許，經警持搜索票在其上揭3 樓住處內執行
    搜索時查獲，並當場扣得上開槍、彈（另扣得1 顆不具殺傷
    力且與官振隆所犯本案無關之口徑9釐米制式空包彈1顆），
    而查知上情。
二、本案經新北市政府警察局永和分局報告臺灣臺北地方法院檢
    察署檢察官偵查起訴。
    理  由
一、上開犯罪事實，業據被告官振隆於本院審理中坦認不諱，而
    經警搜索時扣押之手槍1 枝及子彈15顆，經內政部警政署刑
    事警察局以檢視法、性能檢驗法、試射法鑑定，認該手槍係
    由仿BERETTA 廠M9型半自動手槍製造之槍枝並換裝土造金屬
    槍管而成，擊發功能正常，可供擊發適用子彈使用，認具殺
    傷力；子彈部分：(一)其中4 顆認均係口徑9 釐米制式子彈，
    採樣1 顆試射，可擊發，認具殺傷力。(二)其中1 顆認係口徑
    9 釐米制式子彈，底火皿具撞擊痕跡，經試射，可擊發，認
    具殺傷力。(三)其中4 顆，認均係非制式子彈，由金屬彈殼組
    合直徑8.9 ±0.5 釐米金屬彈頭而成，採樣1 顆試射，可擊
    發，認均具殺傷力。(四)其中1 顆，認係非制式子彈，由金屬
    彈殼組合直徑8.9 釐米金屬彈頭而成，經試射，可擊發，認
    具殺傷力。(五)其中3 顆，認均係非制式子彈，由金屬彈殼組
    合直徑8.9 ±0.5 釐米金屬彈頭而成，採樣1 顆試射，可擊
    發，認均具殺傷力。(六)另1 顆認係非制式子彈，由金屬彈殼
    組合直徑8.8 釐米金屬彈頭而成，採樣1 顆試射，可擊發，
    認具殺傷力。(七)另1 顆則係口徑9 釐米之制式空包彈，不具
    金屬彈頭，認不具殺傷力等情（亦即制式子彈部分共扣得5
    顆，經試射擊發2 顆，餘有彈頭者3 顆口徑均為9 釐米；非
    制式子彈部分共扣得9 顆，經試射擊發4 顆，餘有彈頭者5
    顆，口徑均為8.9 釐米±0.5 釐米，另1 顆係不具殺傷力之
    空包彈），有該局100 年8 月4 日刑鑑字第1000098600號鑑
    定書在卷可稽，復有搜索扣押照片8 張在卷足資佐證。再該
    扣案槍枝及子彈，經本院當庭勘驗結果，槍枝部分外觀完整
    、槍身及槍管均屬金屬材質，含彈匣1 個，槍管暢通，滑套
    及擊發功能正常；子彈部分共15顆，其中1 顆為空包彈，其
    中8 顆為含彈頭之完整子彈，另6 顆僅存彈殼，應係鑑定單
    位試射後所殘餘者等情，核與甚開鑑定結果相符。綜合上述
    ，足見被告自白與事實相符。被告持有具殺傷力之改造手槍
    及具殺傷力之子彈犯行，事證明確，至堪認定，應依法論科
    。
二、核被告所為，係犯槍砲彈藥刀械管制條例第8 條第4 項非法
    持有可發射子彈具殺傷力之槍枝罪、同法第12條第4 項非法
    持有子彈罪。被告以一持有行為同時持有上揭具殺傷力之14
    顆子彈，又同時持有上揭具殺傷力之改造手槍，係一行為同
    時觸犯持有槍枝罪及持有子彈罪，為想像競合犯，應依刑法
    第55條規定從一重論以槍砲彈藥刀械管制條例第8 條第4 項
    之非法持有可發射子彈具殺傷力之槍枝罪。爰審酌被告高中
    肄業之智識程度，明知手槍及子彈均屬高度危險之物品，其
    持有之槍彈均可於瞬間取人性命，猶仍無故持有之，對社會
    治安造成嚴重潛在危害，惡性非輕，兼衡其持有槍、彈之數
    量、犯後坦認犯行、及現未婚、從事土水工程業，月入約新
    台幣三至四萬元之生活及經濟狀況等一切情狀，量處如主文
    所示之刑，另就併科罰金部分諭知易服勞役之折算標準，以
    資懲儆。扣案之仿BERETTA 廠M9型半自動手槍換裝土造金屬
    槍管之改造手槍1 枝（含彈匣1 個，經編定之槍枝管制編號
    為0000000000號）、制式子彈（口徑9 釐米）3 顆及非制式
    子彈5 顆（口徑均為8.9 釐米±0.5 釐米），經鑑定後，認
    均具殺傷力，已如上述，是均為違禁物，均依刑法第38條第
    1 項第1 款規定沒收。至原扣押之制式子彈2 顆及非制式子
    彈4 顆，業經刑事局於鑑驗時擊發而已不存在並失卻殺傷力
    ，亦如前述；另扣押之空包彈1 顆，固經刑事局鑑定為口徑
    9 釐米之制式空包彈，惟不具金屬彈頭而不具殺傷力，即非
    屬應沒收之違禁物或被告犯罪所用所得之物，是均不為沒收
    宣告，併此敘明。
三、據上論斷，依刑事訴訟法第299 條第1 項前段，槍砲彈藥刀
    械管制條例第8 條第4 項、第12條第4 項，刑法第11條、第
    55條、第42條第3 項、第38條第1 項第1 款，判決如主文。
中    華    民    國    100    年    10     月    26    日
                刑事第十五庭  審判長法  官  李明益
                                    法  官  高若珊
                                    法  官  紀凱峰
上正本證明與原本無異。
如不服本判決應於收受送達後10日內向本院提出上訴書狀，並應
敘述具體理由；其未敘述上訴理由者，應於上訴期間屆滿後20日
內向本院補提理由書（均須按他造當事人之人數附繕本）「切勿
逕送上級法院」。
                                    書記官  桑子樑
中    華    民    國   100    年    10    月    26    日
附錄本案論罪科刑法條全文：
槍砲彈藥刀械管制條例第8條
未經許可，製造、販賣或運輸鋼筆槍、瓦斯槍、麻醉槍、獵槍、
空氣槍或第 4 條第 1 項第 1 款所定其他可發射金屬或子彈具
有殺傷力之各式槍砲者，處無期徒刑或 5 年以上有期徒刑，併
科新臺幣 1 千萬元以下罰金。
未經許可，轉讓、出租或出借前項所列槍枝者，處 5 年以上有
期徒刑，併科新臺幣 1 千萬元以下罰金。
意圖供自己或他人犯罪之用，而犯前二項之罪者，處無期徒刑或
7 年以上有期徒刑，併科新臺幣 1 千萬元以下罰金。
未經許可，持有、寄藏或意圖販賣而陳列第 1 項所列槍枝者，
處 3 年以上 10 年以下有期徒刑，併科新臺幣 7 百萬元以下罰
金。
第 1 項至第 3 項之未遂犯罰之。
犯第 1 項、第 2 項或第 4 項有關空氣槍之罪，其情節輕微者
，得減輕其刑。
槍砲彈藥刀械管制條例第12條
未經許可，製造、販賣或運輸子彈者，處 1 年以上 7 年以下有
期徒刑，併科新台幣 500 萬元以下罰金。
未經許可，轉讓、出租或出借子彈者，處 6 月以上 5 年以下有
期徒刑，併科新台幣 300 萬元以下罰金。
意圖供自己或他人犯罪之用，而犯前二項之罪者，處 3 年以上
10 年以下有期徒刑，併科新台幣 700 萬元以下罰金。
未經許可，持有、寄藏或意圖販賣而陳列子彈者，處 5 年以下
有期徒刑，併科新台幣 300 萬元以下罰金。
第 1 項至第 3 項之未遂犯罰之。